【裁判字號】    95,勞小抗,1
【裁判日期】    950509
【裁判案由】    返還薪資等
【裁判全文】
臺灣臺中地方法院民事裁定  95年度勞小抗字第1號
    抗  告  人    丙○○(PI.
                  丁○○(RA.
                  庚○(SUT.
    共      同
    代  理  人    乙○○
    相  對  人    任發營造股份有限公司
    兼法定代理人  甲○○
    共      同
    代  理  人    戊○○
上抗告人因與相對人間請求返還薪資事件，對於本院臺中簡易庭
民國94年12月9日所為94年度中勞小字第75號民事裁定，提起抗
告，本院裁定如下：
    主    文
抗告駁回。
抗告費用新台幣壹仟元由抗告人負擔。
    理    由
一、抗告意旨略以：（一）抗告人於在台期間，曾交付親自簽名
    之授權書與泰國駐華貿易經濟辦事處（以下簡稱為泰辦處）
    ，授權泰辦處任何職員代理簽發系爭民事起訴狀、委任狀並
    提起本件民事訴訟。故泰辦處職員黃清蓮代理提起系爭民事
    訴訟，與泰辦處職員乙○○提起本件抗告，其代理權均無欠
    缺。（二）前開授權書為泰辦處職務上所製作之文書，應生
    公文書效力，而推定為真正；若認僅係私文書，但既係抗告
    人親自簽發，亦應認為真正。惟原裁定徒以筆跡不符而認代
    理權欠缺，自屬違背法令，爰提起抗告云云。
二、按對於小額程序之第一審裁判之抗告，非以其違背法令為理
    由，不得為之，民事訴訟法第436條之24第2項定有明文。且
    表明抗告理由之方法，應類推適用民事訴訟法第436條之25
    之規定，即抗告狀內應記載抗告理由，表明原裁定所違背之
    法令及其具體內容、依訴訟資料可認為原裁定有違背法令之
    具體事實；如未對原裁定如何違背法令為具體之指摘，不得
    謂已合法表明抗告理由；且抗告理由如僅引用原裁判時之攻
    擊防禦方法作為抗告理由，應認為未對原裁判有何具體之指
    摘，其抗告難認為合法。次按當事人於第二審程序不得提出
    新攻擊或防禦方法，但因原法院違背法令致未能提出者，不
    在此限，民事訴訟法第436條之28著有規定；故小額事件之
    抗告程序中，亦不得提出新攻擊或防禦方法。查依原審卷附
    之系爭授權書觀之，乃授權人製作而交付泰辦處，並非公文
    書至明，自無從依民事訴訟法第355條之規定推定為真正；
    況抗告人於原審既未提出此部分之攻擊防禦方法，亦非原法
    院違背法令致未能提出，依前開說明，自不得於本件抗告程
    序中再提出。次查抗告人於抗告程序中雖舉證人己○○證明
    系爭授權書為抗告人親自簽發云云，然此於原審並未經抗告
    人提出，且亦非原法院違背法令致未能提出者，並經本院核
    閱原審卷無誤，則證人己○○於抗告程序中之證詞，本院亦
    不得審究。
三、綜上所述，本件抗告人係對於小額訴訟之第一審裁判提起抗
    告，核其抗告理由，除前開本院無法審究之新攻擊或防禦方
    法外，別無具體指出原審裁判有如何違背法令之情事，更未
    指明原審裁判所違反之法令條項或其內容以及依訴訟資料有
    何裁判違背法令之具體事實，依前開說明，自不得謂已合法
    表明抗告理由，從而本件抗告，顯不合法，應予駁回。
四、依民事訴訟法第436條之32第3項、第495條之1第1項、第444
    條第1項前段、第95條、第78條，裁定如主文。
中    華    民    國     95    年     5    月    9    日
                    民事第三庭審判長法  官  張瑞蘭
                                    法  官  林世民
                                    法  官  陳卿和
正本係照原本作成。
不得再抗告。
中    華    民    國     95    年     5    月    9    日
                                    書記官


司法院資訊處製作；財團法人民間司法改革基金會備份。
